【裁判字號】    92,易,2792
【裁判日期】    921231
【裁判案由】    加重竊盜
【裁判全文】
臺灣臺中地方法院刑事判決                        九十二年度易字第二七九二號
    公  訴  人  臺灣臺中地方法院檢察署檢察官
    被      告  甲○○
右列被告因加重竊盜案件，經檢察官提起公訴（九十二年度偵字第二一四○五號），
本院判決如左：
    主  文
甲○○攜帶兇器竊盜，處有期徒刑捌月。扣案之剪刀壹支、螺絲起子貳支（一字型、
十字型各壹支），均沒收。
    事  實
一、甲○○前因竊盜、贓物、違反毒品危害防制條例等案件，其中竊盜、贓物部分，
    經本院於九十年十一月二十九日以九十易字第三三七四號分別判處收受贓物罪有
    期徒三月、寄藏贓物罪有期徒刑三月、攜帶兇器竊盜罪有期徒刑八月確定，另違
    反毒品危害防制條部分，則分別經本院於九十年十月二十五日以九十年度訴字第
    一四四○號判決有期徒刑十月確定及九十年十一月一日以九十年度易字第三○四
    九號判有期徒刑五月確定，前開有期徒刑經定應執行刑為二年二月，於九十一年
    五月七日入監執行，嗣於九十二年九月九日因縮短刑期假釋付保護管束，縮刑期
    滿日為九十三年六月四日，現猶在假釋期間（不構成累犯）。詎仍不知悔改，復
    意圖為自己不法之所有，於九十二年十一月二日十三時二十分許，持其所有客觀
    上具危險性，足供兇器使用之剪刀一支、螺絲起子二支（一字型、十字型各一支
    ），在臺中縣豐原市○○○路○段土地公廟前，先撿拾路邊石頭將停放該處丙○○所有車牌號碼Ｍ六—一○九五號自小客車之右前車窗玻璃敲破（毀損部分未據
    告訴），因警報器作響，遂以其所有之剪刀將引擎室內電線剪斷破壞防盜系統（
    毀損部分未據告訴），旋即打開車門入車內，先竊取置於車內中央扶手處之汽車
    ＶＣＤ視聽設備搖控器一只，並放入口袋中，又以其所攜帶之上開螺絲起子為竊
    取汽車音響、ＶＣＤ視聽設備行為之際，經巡邏警員乙○○、丁○○發覺有異，
    向前盤查，甲○○見事跡敗露而逃逸，於過程中甲○○將身上之剪刀一支、螺絲
    起子二支沿路丟棄，嗣因撞擊到用以裝載水泥之獨立車，該車上之重物翻覆壓擊
    甲○○之右腿，造成甲○○右腿骨折，始遭逮捕，並扣得剪刀一支、螺絲起子二
    支，且自甲○○身上起丙○○所有之ＶＣＤ視聽遙控器一個（業已發還予王聖平
    ）。
二、案經臺中縣警察局豐原分局報告臺灣臺中地方法院檢察署檢察官偵查起訴。
    理  由
一、訊據被告甲○○對其於右揭時地，撿拾路邊石頭將停放該處被害人丙○○所有車
    牌號碼Ｍ六—一○九五號自小客車之右前車窗玻璃敲破，又以其所有之剪刀將引
    擎室內電線剪斷破壞防盜系統，並以其所攜帶之螺絲起子著手竊取汽車音響、Ｖ
    ＣＤ視聽設備等行為均坦承不諱，惟矢口否認竊得被害人丙○○所有之ＶＣＤ搖
    控器，並將之放入口袋等情，辯稱：該搖控器係為警查獲時，警察交給伊的，直
    至醫院照Ｘ光時，伊始拿出來交給警察云云。惟查：
（一）右揭犯罪事實，業據被害人丙○○於警詢及本院審理中指述明確，且經證人即
      查獲警員乙○○、丁○○結證綦詳，並有扣案之剪刀一支、螺絲起子二支、扣
      押物品清單、竊盜案贓物領具保管單各一紙及現場照片八張附卷可稽，足證被
      告前開自白之部分，與事實相符，堪予採信。
（二）又被告固否認竊得被害人丙○○所有之ＶＣＤ視聽設備搖控器之犯行，然以：
      證人即現場查緝之警員王志信到庭結證稱：當時正在巡邏時即發現被告行跡可
      疑，因而向前查看，被告見事跡敗露逃逸時，即沿路丟棄剪刀及二支螺絲起子
      ，待被告撞擊裝載重物之獨立車逮捕時，要求被告自行將口袋裡的東西取出，
      在取出之物品中發現被害人丙○○所有之ＶＣＤ視聽設備搖控器一個，被告當
      時告知該搖控器本係放在汽車之扶手處，由被告於行竊之際順手放入口袋中等
      語，核與證人亦為現場查獲之警員丁○○結證稱：當時他先發現被告坐在被害
      人丙○○所有之自小客車右前座，右手拿著螺絲起子在敲東西，他覺得有異向
      前查看時，被告即由車子前方向後逃逸，因證人王志信位在車子後方，他立即
      要證人王志信攔住被告，並由證人王志信追捕被告，他則在證人王志信身後一
      同追捕，雖未見被告沿路丟棄何物，但當逮捕被告時，證人王志信確有要求被
      告將身上之東西拿出來，此際被告即自口袋中將自己之車鑰匙、打火機、黃包
      長壽香煙及該ＶＣＤ搖控器取出等情互核相符，是認證人王志信警員係在車子
      後方尚未接近車子駕駛之前座之際，即接獲證人丁○○之指示而追捕被告，當
      時情況必然緊急，為求成功捕獲被告，證人王志信要無可能返回車內將原置於
      車內中央扶手處之ＶＣＤ搖控器取出後始為追捕之理。再據被害人所述：其原
      先並不知其所有之ＶＣＤ視聽設備搖控器遭竊，係至警局製作筆錄時，警員始
      詢及該搖控器是否係其所有而尋獲等情，可徵證人王志信、丁○○於逮捕追躡
      被告之時，尚不知遭竊之車輛有何失物，自無由於逮捕被告時，為求栽贓嫁禍
      而持交予被告，且衡情，前開證人王志信、丁○○與被告宿無怨隙，應無構詞
      誣陷被告之可能與動機，從而，據前開證人王志信、丁○○所述各情，復確係
      於被告身上起出被害人丙○○所有之ＶＣＤ搖控器等事證，足稽被告將竊得之
      ＶＣＤ視聽設備搖控器隨手置於口袋內等情，要屬真實，被告前開所辯，應屬
      卸責之詞，不足採信，本件事證明確，被告犯行，誠堪認定。
二、按刑法第三百二十一條第一項第三款之攜帶兇器竊盜罪，係以行為人攜帶兇器竊
    盜為其加重條件，此所謂兇器，其種類並無限制，凡客觀上足對人之生命、身體
    、安全構成威脅，具有危險性之兇器均屬之，且祇須行竊時攜帶此種具有危險性
    之兇器為已足，並不以攜帶之初有行兇之意圖為必要，最高法院著有七十九年度
    臺上字第五二五三號判例參照。本件被告所攜帶用以竊取ＶＣＤ及汽車音響之剪
    刀一支及螺絲起子一字型、十字型各一支，均為金屬材質，尖端鋒利，為足以殺
    傷人生命、身體之器械，業經本院當庭勘驗明確，顯為具有危險性之兇器，是核
    被告右開所為，係犯刑法第三百二十一條第一項第三款攜帶兇器之加重竊盜罪。
    又公訴意旨於起訴法條之部分認被告加重竊盜之犯行，尚屬未遂，惟公訴人於起
    訴書犯罪事實欄業已述及逮捕被告之際，自被告身上起出業已發還予被害人之汽
    車音響（應為ＶＣＤ視聽設備之誤）搖控器一個，是認被告加重竊盜之犯行應屬
    既遂，又行為之既遂、未遂係犯罪態樣之不同，而非處罰之獨立規定，自不生變
    更起訴法條之問題，附此敘明。爰審酌被告前已因竊盜、贓物案件，經本院判處
    罪刑在案，有臺灣臺中地方法院檢察署刑案資料查註紀錄表、臺灣高等法院被告
    全國前案紀錄表各一份在卷可稽，被告於假釋期間猶犯本案，足稽其素行不佳，
    以被告之年富力強，卻不思循正途謀生，反行竊他人財物圖利，造成被害人損失
    ，並考量其手段、目的、犯罪後態度尚稱良好等一切情狀，量處如主文所示之刑
    。
三、又扣案之剪刀一支及十字型起子、一字型螺絲起子各一支，乃被告所有供竊盜所
    用之物，為其於警詢、偵查及本院審理時供明在卷，依刑法第三十八條第一項第
    二款規定宣告沒收。
據上論斷，應依刑事訴訟法第二百九十九條第一項前段，刑法第三百二十一條第一項
第三款、第三十八條第一項第二款，判決如主文。
中      華      民      國      九十二      年     十二  月    三十一  日
                                  臺灣臺中地方法院刑事第十二庭
                                        審判長法  官  吳  進  發
                      法  官  莊  深  淵
                                              法  官  劉  兆  菊
右正本證明與原本無異。
如不服本判決，應於送達後十日內向本院提出上訴狀（須附繕本），上訴於臺灣高法
院臺中分院。
                                              書記官
中      華      民      國      九十二      年     十二  月    三十一  日
附錄論罪科刑法條刑法第三百二十一條
犯竊盜罪而有左列情形之一者，處六月以上、五年以下有期徒刑：
一於夜間侵入住宅或有人居住之建築物、船艦或隱匿其內而犯之者。
二毀越門扇、牆垣或其他安全設備而犯之者。
三攜帶兇器而犯之者。
四結夥三人以上而犯之者。
五乘火災、水災或其他災害之際而犯之者。
六在車站或埠頭而犯之者。
前項之未遂犯罰之。


司法院資訊處製作；財團法人民間司法改革基金會備份。
